# 关于企业重组的有关问题探讨？？？

提问人：liuqiangily 时间：2010-11-20 17:47:58
关于企业重组的有关问题探讨？？？ 各位大侠，有以下案例请指教涉税问题： A上市公司由于经营问题，连续亏损，B公司准备对A公司进行重组。A上市公司定向增发部分股权收购B公司的持有对其子公司的股权、B公司的部分资产（包含各项资产，其中土地、房屋、软件、往来、货币资金、存货）、负债（经营性的负债和银行借款）和业务（资产所对应的业务），其中B公司的资产资产（房产、土地在集团名下，其他资产在分公司名下），重组完成后A上市经营业务变成了B公司的业务（会计上的反向购买）。 在此企业重组中涉及一下税收请各位明确： 1 、企业所得税 按照财税【 2009 】 59 号文件，在资产收购中如果要按照特殊性税务处理，则明确要求受让企业收购的资产不低于转让企业全部资产的75%，且受让企业在该资产收购发生时的股权支付金额不低于其交易支出总额的85%，方可以。 定向增发，股权的比例符合，但是条款中提到的资产是否可以是净资产的概念，因为购买的B公司的净资产（资产-负债的评估值）。 2 、营业税 是否可以按照国税函[2002]165号（关于转让企业产权不征营业税问题的批复）：根据《中华人民共和国营业税暂行条例》及其实施细则的规定，营业税的征收范围为有偿提供应税劳务、转让无形资产或者销售不动产的行为。转让企业产权是整体转让企业资产、债权、债务及劳动力的行为，其转让价格不仅仅是由资产价值决定的，与企业销售不动产、转让无形资产的行为完全不同。因此，转让企业产权的行为不属于营业税征收范围，不应征收营业税。 3 、增值税 是否可以按照国税函[2002]420号（关于转让企业全部产权不征收增值税问题的批复） ：根据《中华人民共和国增值税暂行条例》及其实施细则的规定，增值税的征收范围为销售货物或者提供加工、修理修配劳务以及进口货物。转让企业全部产权是整体转让企业资产、债权，债务及劳动力的行为，因此，转让企业全部产权涉及的应税货物的转让，不属于增值税的征税范围，不征收增值税。 因为涉及的存货都在分公司名下。 4 、土地增值税 B公司持有的经营性房产、土地在资产重组能否适用：对于以房地产进行投资、联营的，投资、联营的一方以土地(房地产)作价入股进行投资或作为联营条件，将房地产转让到所投资，联营的企业中时，暂免征收土地增值税．对投资/联营企业将上述房地产再转让的，应征收土地增值税。（备注经营非房地产项目） 5 、契税 能否适用财税【 2008 】 175 号（关于企业改制重组若干契税政策的通知）：两个或两个以上的企业，依据法律规定、合同约定，合并改建为一个企业，且原投资主体存续的，对其合并后的企业承受原合并各方的土地房屋权属，免征契税。 5 、印花税 依万分之五的税率缴纳印花税。 对于以上 5 各问题欢迎大家指正，在此谢谢大家了！！！

回答人：chenyiwei
这个问题，在税务版面上发帖咨询应该可以得到更专业的回答。建议去那里发帖子咨询一下。